# 对联营企业的长期股权投资是否确认减值准备？

提问人：xinshourumen 时间：2013-03-13 17:22:49
A公司 2011 年初账面净资产3.33亿元， 2011 年净利润 800 万元。 甲公司对A公司持有30%股权，派出有董事 1 名，采用权益法核算对A公司的长期股权投资。 2011 年初该项长期股权投资成本为 2 亿元，其中股权投资差额 1 亿元（ 2007 年执行企业会计准则前形成，并逐期摊销后余额）。 2011 年 12 月，A公司作出董事会决议，将当年实现的全部净利润归属甲公司所有，同时约定在未来五年内A公司保证甲公司以合法形式从A公司取得的合法收益不低于 800 万元/年。 补充： 1 、A公司的控股股东绝对控制A公司的经营，并进而影响A公司每年的盈利状况。 2 、A公司公司章程中约定的剩余经营期限为 8 年，到期后可以申请延期经营。
问题： 1 、甲公司应如何确认 2011 年度投资收益？ 2 、甲公司对A公司的长期股权投资是否存在减值？应否确认减值准备？

回答人：chenyiwei
回复 xinshourumen 的帖子
需要考虑的是：在 2011 年 12 月A公司作出董事会决议之后（此处不讨论该项安排的合规性），甲公司在A公司所持有的权益性质发生了变化，原先全部是权益性投资，现在至少在一定程度上包含了一项债权性投资（＝未来 5 年内每年保底收益 800 万的折现值），原投资帐面价值扣除该项债权金额后，剩余的才是权益性投资。
对于 2011 年内的投资收益问题，由于决议规定“将当年实现的全部净利润归属甲公司所有”，因此当年A公司的净利润超过按股权比例已确认的权益法投资收益的部分也可确认为投资收益。但如果A的控股股东和甲公司存在关联方关系的，应关注该项决议安排的公允性，关注其中是否涉及权益性交易。
对于减值问题，似乎没有完全看懂你的问题？你的主要担心之处在哪里？

提问人：xinshourumen 时间：2013-03-13 23:07:01
回复 chenyiwei 的帖子
陈版，此处补充两个前提： 1 、甲公司与A公司的控股股东之间不存在关联方关系； 2 、A公司控股股东能够操纵A公司的盈利状况，有证据表明甲公司在保证期内能够取得的收益不会高出上述保底收益 800 万/年（这个其实是双方利益博弈的结果，甲公司因为无法影响A公司的收益，最终的利益要求就是 800 万/年）。
因此，基于上述前提，无论是将 800 万*5年折现后作为债权投资从股权投资中扣除，还是继续作为股权投资反映，是否都可以判断为该项股权投资的可收回金额小于其账面价值？ （ 2011 年初账面成本 2 亿元，剩余经营期限为 8 年，每年可取得收益 800 万元，经营到期后是否延期不确定。）

回答人：chenyiwei
可能可以作为减值迹象存在的依据，应在该项安排的基础上进行减值测试。有可能可收回金额小于帐面价值。